【裁判字號】    98,訴,1098
【裁判日期】    980731
【裁判案由】    毒品危害防制條例
【裁判全文】
臺灣臺北地方法院刑事判決              98年度訴字第1098號
公  訴  人  臺灣臺北地方法院檢察署檢察官
被      告  甲○○
                    （另案在臺灣臺北監獄執行中）
上列被告因違反毒品危害防制條例案件，經檢察官提起公訴（98
年度毒偵字第174 號、第804 號），被告於準備程序中就被訴事
實為有罪之陳述，經本院合議庭裁定改用簡式審判程序，本院判
決如下：
    主  文
甲○○施用第一級毒品，累犯，處有期徒刑柒月，扣案之第一級
毒品海洛因貳包（總淨重零點壹肆零公克；驗餘總淨重零點壹
肆零伍公克）沒收銷燬，及扣案海洛因外包裝袋貳個沒收；又施
用第二級毒品，累犯，處有期徒刑肆月；又施用第一級毒品，累
犯，處有期徒刑柒月，扣案之第一級毒品海洛因壹包（淨重零點
零壹壹零公克，驗餘淨重零點零壹零肆公克）沒收銷燬，及扣案
海洛因外包裝袋壹個沒收；又施用第二級毒品，累犯，處有期徒
刑肆月。應執行有期徒刑壹年伍月，扣案之第一級毒品海洛因貳
包（總淨重零點壹肆零公克；驗餘總淨重零點壹肆零伍公克）
、第一級毒品海洛因壹包（淨重零點零壹壹零公克，驗餘淨重零
點零壹零肆公克），均沒收銷燬，及扣案海洛因外包裝袋共個
，均沒收。
    事  實
一、甲○○前因違反麻醉藥品管理條例案件，經本院以84年度易
    字第3396號判決判處有期徒刑7 月，並經臺灣高等法院以85
    年度上易字第397 號判決駁回上訴確定，又因違反麻醉藥品
    管理條例案件，經臺灣板橋地方法院以84年度訴字第2272號
    判決判處有期徒刑5 年4 月，並經臺灣高等法院以85年度上
    訴字第1182號判決駁回上訴確定，再因違反麻醉藥品管理條
    例案件，經本院以85年度訴字第291 號判決判處有期徒刑7
    月確定，上開三罪嗣經臺灣高等法院以88年度聲字第667 號
    裁定，定應執行刑為有期徒刑6 年確定，甫於民國96年4 月
    16日縮刑期滿執行完畢。並曾於93年間，因涉犯毒品危害防
    制條例案件，經本院以92年毒聲字第356 號裁定令入戒治處
    所施以強制戒治，於93年3 月16日強制戒治期滿執行完畢，
    由臺灣臺北地方法院檢察署檢察官以93年度戒毒偵字第43號
    為不起訴處分；又於97年10月13日因施用第1 級與第2 級毒
    品案件，經本院判處有期徒刑6 月確定（尚未執行完畢）。
    詎其仍不知悔改，復分別基於施用第1 級毒品海洛因及第2
    級毒品甲基安非他命之犯意，（一）於97年12月22日下午17
    時許，在臺北市○○區○○路公園內，施用第1 級毒品海洛
    因1 次；且於同日晚間21時30分許即為警採尿前96小時內之
    某日時，在臺北縣永和市某工地，施用第2 級毒品甲基安非
    他命1 次。嗣於97年12月22日晚間20時45分許，在臺北市中
    正區○○○路○ 段149 號前，因行跡可疑為警查獲，並扣得
    其所有供施用毒品之用之第1 級毒品海洛因2 小包（總淨重
    0.1430公克、驗餘總淨重0.1405公克），並採集其尿液送驗
    後發現呈嗎啡、甲基安非他命陽性反應，始悉上情。（二）
    於98年2 月25日上午11時許，在臺北市○○區○○路92巷16
    弄7 號，施用第1 級毒品海洛因1 次；且於同日下午13時34
    分即為警採尿前96小時內之某日時，在不詳地點，施用第2
    級毒品甲基安非他命1 次。嗣於98年2 月25日中午12時15分
    許，為警持搜索票在上址查獲，並扣得其所有供施用毒品之
    用之第1 級毒品海洛因1 小包（淨重0.0110公克、驗餘淨重
    0.0104公克），並採集其尿液送驗後發現呈嗎啡、甲基安非
    他命陽性反應，始知上情。
二、案經臺北縣政府警察局新莊分局報告及臺北縣政府警察局移
    送臺灣臺北地方法院檢察署檢察官偵查起訴。本院於準備程
    序進行中，甲○○就被訴事實為有罪之陳述，經告知簡式審
    判程序之旨，並聽取各當事人之意見後，本院合議庭裁定由
    受命法官獨任進行簡式審判程序。
    理  由
一、上開犯罪事實，業據被告甲○○坦承不諱（見本院卷第27頁
    反面），且經將其於上開時、地為警查獲後，經警先後對其
    所採得之尿液送交鑑驗結果，確均呈嗎啡、甲基安非他命陽
    性反應，此有臺灣檢驗科技股份有限公司98年1 月23日、98
    年3 月11日出具之濫用藥物尿液檢驗報告各1 紙在卷可稽（
    見臺灣臺北地方法院檢察署98年度毒偵字第174 號偵查卷，
    下稱偵卷一第46頁；臺灣臺北地方法院檢察署98年度毒偵字
    第804 號卷，下稱偵卷二第55頁），並有交通部民用航空局
    航空醫務中心航藥鑑字第0980253 號、0000000 號毒品鑑定
    書各1 紙（見偵卷一第47頁、偵卷二第58頁）及先後扣案之
    海洛因2 小包（總淨重0.1430公克、驗餘總淨重0.1405公克
    ）與海洛因1 小包（淨重0.0110公克、驗餘淨重0.0104公克
    ）在卷可佐，足證被告任意性自白與事實相符，是本件事證
    明確，被告犯行堪以認定，應予依法論科。
二、查被告前曾於93年間，因涉犯毒品危害防制條例案件，經本
    院以92年毒聲字第356 號裁定令入戒治處所施以強制戒治，
    於93年3 月16日強制戒治期滿執行完畢，由臺灣臺北地方法
    院檢察署檢察官以93年度戒毒偵字第43號為不起訴處分；又
    於97年10月13日因施用第1 級與第2 級毒品案件，經本院判
    處有期徒刑6 月確定等情，亦有臺灣高等法院被告前案紀錄
    表1 份附卷可考（見本院卷第5 頁至第22頁），是被告在其
    上開違反毒品危害防制條例案件之強制戒治程序執行完畢釋
    放後，5 年以內再犯本件施用第1 級毒品、第2 級毒品之罪
    甚明，故依照毒品危害防制條例第20條第3 項規定之反面解
    釋，本件被告已無再施以觀察、勒戒及強制戒治之必要，附
    此說明。
三、核被告所為，係犯毒品危害防制條例第10條第1 項之施用第
    1 級毒品罪及同條例第10條第2 項之施用第2 級毒品罪。其
    兩次施用第1 級毒品海洛因前持有第1 級毒品海洛因之低度
    行為，及兩次施用第2 級毒品甲基安非他命前持有第2 級毒
    品甲基安非他命之低度行為，應分別為施用之高度行為所吸
    收，均不另論罪。又被告所犯前開分別施用第1 級毒品兩次
    及分別施用第2 級毒品兩次等罪間，犯意各別，罪名互殊，
    應予分論併罰。又查被告前因違反麻醉藥品管理條例案件，
    經本院以84年度易字第3396號判決判處有期徒刑7 月，並經
    臺灣高等法院以85年度上易字第397 號判決駁回上訴確定，
    又因違反麻醉藥品管理條例案件，經臺灣板橋地方法院以84
    年度訴字第2272號判決判處有期徒刑5 年4 月，並經臺灣高
    等法院以85年度上訴字第1182號判決駁回上訴確定，再因違
    反麻醉藥品管理條例案件，經本院以85年度訴字第291 號判
    決判處有期徒刑7 月確定，上開三罪嗣經臺灣高等法院以88
    年度聲字第667 號裁定，定應執行刑為有期徒刑6 年確定，
    甫於96年4 月16日縮刑期滿執行完畢等情，有前開臺灣高等
    法院被告前案紀錄表1 份在卷可按（見本院卷第5 頁至第22
    頁），是其受有期徒刑執行完畢後5 年內，故意再犯本件有
    期徒刑以上之施用第1 級、第2 級毒品罪，均為累犯，應各
    依刑法第47條第1 項之規定，加重其刑。爰審酌被告前因施
    用毒品案件，經法院裁定送強制戒治及科刑後，竟仍無法戒
    除毒癮，復又再施用毒品，惟念其施用毒品乃戕害個人身心
    健康，尚未危及他人，其犯罪之動機、目的、手段、施用時
    間、施用次數及其智識程度，暨因犯後於本院審理時坦認全
    部犯行，是態度堪稱良好等一切情狀，就所犯上開各罪，分
    別量處如主文所示之刑，並依刑法第51條第5 款定其應執行
    之刑，以示懲儆。
四、此外，先後扣案之第1 級毒品海洛因2 小包（總淨重0.1430
    公克、驗餘總淨重0.1405公克）、第1 級毒品海洛因1 小包
    （淨重0.0110公克、驗餘淨重0.0104公克），均應依毒品危
    害防制條例第18條第1 項前段規定沒收銷燬，至上開毒品之
    外包裝袋共3 個，為被告所有、保存毒品以供施用犯罪所用
    之物，業據被告供承在卷，均亦應依刑法第38條第1 項第2
    款規定沒收。
五、據上論斷，應依刑事訴訟法第273 條之1 第1 項、第299 條
    第1 項前段，毒品危害防制條例第10條第1 項、第2 項、第
    18條第1 項，刑法第11條前段、第47條第1 項、第38條第1
    項第2 款、第51條第5 款，判決如主文。
本案經檢察官楊雅清到庭執行職務。
中    華    民    國    98    年    7     月    31    日
                  刑事第十七庭法  官  葉力旗
以上正本證明與原本無異
如不服本判決應於送達後十日內檢附理由向本院提出上訴狀
                              書記官  林碧華
中    華    民    國    98    年    7     月    31    日
附錄本案論罪科刑法條全文：
毒品危害防制條例第10條：
施用第1級毒品者，處6月以上5年以下有期徒刑。
施用第2級毒品者，處3年以下有期徒刑。


司法院資訊處製作；財團法人民間司法改革基金會備份。
